# 求助陈版主，总额法还是净额法

提问人：frankyao1210 时间：2022-02-15 09:04:28
某A公司系B公司与第三方C公司合资成立的公司，B公司拥有资产、C公司运营能力很强，因此，B、C公司成立A公司主要从事某项资产运营业务，该资产由B公司授权A公司来运营，B公司根据A公司资产运营收入的30%分成，请问，A公司在取得对外运营收入时如何进行会计处理？谢谢！

回答人：chenyiwei
这种情况首先要看A公司是由B还是C控制？该资产是否装入A公司，还是由A公司向B公司提供运营服务并收取服务费？如果是后者，则具体的合作条款是如何约定的？